【裁判字號】    92,易緝,36
【裁判日期】    920403
【裁判案由】    妨害自由等
【裁判全文】
臺灣板橋地方法院刑事判決                          九十二年度易緝字第三六號
    公  訴  人  臺灣板橋地方法院檢察署檢察官
    被      告  甲○○
右列被告因妨害自由等案件，經檢察官提起公訴（九十一年偵字第一○三三號），本
院判決如左：
    主      文
甲○○共同傷害他人之身體，處有期徒刑伍月，如易科罰金，以參佰元折算壹日。
    事      實
一、甲○○為治華車行之職業駕駛人，因載客糾葛而與乙○○結怨，竟鳩合同屬治華
    車行之職業駕駛人陳擇任（已據本院判處有期徒刑五月，並經臺灣高等法院判決
    上訴駁回確定）、蔡坤城（未據起訴）等基於妨害他人行使權利及傷害等犯意聯
    絡，於民國九十年七月二十三日凌晨二時四十分許（起訴書誤載為九十年七月二
    十三日六時三十分許，應予更正），在臺北縣三重市○○路○段與自強路交岔路
    口，以所駕駛計程車截堵阻擋去路之方式，強行攔下乙○○所駕駛、正搭載乘客
    陳君鈺營業中之車牌號碼九Ｍ－○二三號營業小客車，妨害其營業，且將乙○○
    拉出車外而徒手圍毆之，致乙○○傷體受有前左胸三乘一公分、左前臂一乘一公
    分、左耳後三乘三公分、左背胸五乘五公分、右後背等多處瘀血擦滅傷之傷害。
二、案經乙○○訴由臺北縣政府警察局三重分局報請臺灣板橋地方法院檢察署檢察官
    偵查起訴。
    理      由
一、訊之被告甲○○固不諱於右揭時、地毆打乙○○，然辯稱：僅伊一人與恰在路口
    停等紅燈之乙○○扭打互毆，非強行將之攔下，此外共同被告陳擇任與蔡坤城亦
    係於毆打已經結束後，方到場關切，未參與毆打云云。經查：
（一）右揭事實，迭據被害人乙○○於警訊、偵查、及本院訊問時指訴不移，且於警
      訊中即已明確陳述伊駕車行經臺北縣三重市○○路○段與自強路交岔路口，遭
      陳擇任等三人阻擋，伊被拖下車毆打等語（見偵查卷第十一頁至第十二頁反面
      ），與被告甲○○與警訊中坦言因載客糾紛，而在右揭時、地攔下乙○○與之
      扭打等語（見偵查卷第八頁反面），及共同被告陳擇任於警訊時供證伊曾出手
      毆打被害人乙○○臉頰三拳，毆打被害人者共計三人，另二人為甲○○與「小
      蔡」，且於本院訊問時陳明「小蔡」之姓名為蔡坤城等語（見偵查卷第九頁反
      面、第十頁、及本院九十一年八月十九日訊問筆錄），以及證人即彼時乙○○
      所搭載之乘客陳君鈺結證稱當日伊見所乘坐之計程車，在臺北縣三重市○○路
      ○段與自強路口交岔路口，遭不詳車號計程車攔阻去路，又見乙○○在車外被
      三人圍住毆打等語（見偵查卷第十三頁及該頁反面、第三十六頁反面、及本院
      九十一年十一月十八日訊問筆錄），核無不合，並有宏仁醫院九十年七月二十
      三日宏診字第○○七三九○號診斷證明書存卷可資佐證，應可信實。
（二）被告甲○○所辯，不惟與前述經論證無訛之事實扞格，亦與共同被告陳擇任於
      本院翻異前詞，改稱伊偕小蔡即蔡坤城到場時，尚見甲○○與乙○○互毆，嗣
      為旁人所拉開云云（見本院九十一年八月十九日訊問筆錄）齟齬，復與證人蔡
      坤城到院所述伊與陳擇任各駕駛一輛計程車到場關心，見甲○○與一年約四、
      五十歲之計程車司機還在互相咒罵對方云云（見本院九十一年九月十九日訊問
      筆錄）不合，均難認與事實相符，無非臨訟勾串之詞，委無可採。
（三）至被害人乙○○嗣改稱係遭六人圍住及毆打云云，然果真如是，豈有不於警訊
      伊始即陳述明確之理﹖況與本案無何利害關係之證人陳君鈺，立場中立，而其
      歷次證言皆明確證述僅見三人攔阻毆打被害人，又與被害人於警訊伊始所述吻
      合，自較可信，從而被害人乃遭被告陳擇任、甲○○，及未據起訴之蔡坤城三
      人毆打，亦堪認定；此外，被害人指稱遭被告等持大鎖或柺杖鎖毆擊云云，既
      為被告甲○○及共同被告陳擇任堅詞否認，亦無何其他人證或物證可佐，參以
      被害人所受傷害係瘀血擦滅傷，徒手毆打，已堪致之，又無其他證據足證被害
      人關於被告持械傷人之指訴為真，應難認定被告等實施傷害，除徒手之外，尚
      有使用其他器械。
    綜上所述，被告甲○○所辯，無非迴護共犯、避就卸責之詞，不足採信，本案事
    證明確，被告陳擇任犯行堪予認定，應依法論科。
二、核被告甲○○所為，係犯刑法第三百零四條第一項強制罪及同法第二百七十七條
    第一項傷害罪。被告甲○○與共同被告陳擇任及未據起訴之蔡坤城三人間，有犯
    意聯絡及行為分擔，皆為共同正犯。被告所犯前開二罪名間，有方法目的之牽連
    關係，應依刑法第五十五條規定，從一較重之傷害罪論處。爰審酌被告恣意在供
    公眾人車往來之市區通衢，攔阻被害人營業中之車輛，又毆打被害人成傷，目無
    法紀，視他人權益如無物，惡性匪淺，應予非難，兼衡被告之素行、所生損害、
    及犯罪後猶飾詞為共犯卸責，毫無悔意之態度等一切情狀，量處如主文所示之刑
    ，並諭知易科罰金之折算標準，以資儆懲。
三、案外人蔡坤城涉嫌部分，應由檢察官依職權另為適當之偵處，併此指明。
據上論結，應依刑事訴訟法第二百九十九條第一項前段，刑法第二十八條、第二百七
十七條第一項、第三百零四條第一項、第五十五條、第四十一條第一項前段，罰金罰
鍰提高標準條例第一條前段，第二條，判決如主文。
本案經檢察官張慶林到庭執行職務。
中      華      民      國    九十二    年      四      月      三      日
                              臺灣板橋地方法院刑事第六庭
                                  法      官  蔡  新  毅
右正本證明與原本無異。
如不服本判決，應於判決送達後十日內，向本院提出上訴狀，上訴於臺灣高等法院。
                                  法院書記官  謝  麗  秋
中      華      民      國    九十二    年      四      月      三      日
※附錄本案論罪科刑法條全文※
中華民國刑法第二百七十七：
條傷害人之身體或健康者，處三年以下有期徒刑、拘役或一千元以下罰金。
犯前項之罪因而致人於死者，處無期徒刑或七年以上有期徒刑；致重傷者，處三年以
上十年以下有期徒刑。
中華民國刑法第三百零四條：
以強暴、脅迫使人行無義務之事或妨害人行使權利者，處三年以下有期徒刑、拘役或
三百元以下罰金。
前項之未遂犯罰之。


司法院資訊處製作；財團法人民間司法改革基金會備份。
